臺灣新竹地方法院刑事判決　　　　　　　　　　　　　　　九十年度自字第二六號
　　自　訴　人　亞碟貿易有限公司
　　法定代理人　乙○○
　　自訴代理人　鄭仁壽律師
　　被　　　告　甲○○
　　選任辯護人　陳詩文律師
　　　　　　　　路春鴻律師
右列被告因違反著作權法案件，經自訴人提起自訴，本院判決如左：
    主  文
甲○○無罪。
    理  由
一、自訴意旨略以：自訴人為合法登記，經銷光碟等產品之公司，凡自訴人公司經銷
    之光碟，光碟片上均有精美之圖樣及自訴人之商標，此圖樣為自訴人精心設計之
    成果，依法享有著作人格權及著作財產權。詎近來市面上竟出現仿冒自訴人公司
    圖樣之光碟片，企圖魚目混珠，侵害自訴人及消費者之權益，經自訴人查證結果
    ，該批仿冒品係自訴人離職員工即被告甲○○未經自訴人之同意及合法授權之情
    況下，擅自重製仿冒並向不知情之宏大國際股份有限公司（下簡稱宏大公司）訂
    購，宏大公司再向宏碟科技股份有限公司（下簡稱宏碟公司）訂製，然後於市場
    上從事銷售等情，因認被告涉有著作權法第九十一條第二項意圖銷售而擅自以重
    製之方法侵害他人之著作財產權罪嫌等語。
二、按犯罪事實應依證據認定之，無證據不得推定其犯罪事實，又無法證明被告犯罪
    者，應諭知無罪之判決，刑事訴訟法第一百五十四條、第三百零一條第一項分別
    定有明文。又認定不利於被告之事實，須依積極證據，苟積極證據不足為不利於
    被告事實之認定時，即應為被告有利之認定，更不必有何有力之證據，亦經最高
    法院著有判例（參見三十年上字第八一六號）。認定犯罪事實所憑之證據，無論
    其為直接或間接證據，其為訴訟上之證明，必須達於一般之人均可得確信之程序
    ，而無合理之懷疑存在時，始稱相當。（最高法院八十一年度台上字第六九０號
    判決參照）
三、本件自訴人認被告涉犯著作權法第九十一條第二項之罪，並提出員工到職資料卡
    一件、著作設計物說明書一件、仿冒著作光碟一片、宏大公司提單、商業發票、
    包裝單各一件為證。然訊據被告甲○○堅詞否認有何違反著作權法之犯行，辯稱
    ：伊雖有委託宏大公司製造光碟，但自訴人提出之遭仿冒光碟，不是伊委託製造
    的等語。
四、經查：
（一）本件自訴人雖認其所提出之遭仿冒光碟片，是被告向宏大公司所訂購云云，且
      提出提單一件為證。然查證人即宏大公司之業務員戊○○於本院證稱：被告確
      有向宏大公司訂購光碟片，是由我承辦的，只有一次，但不是利碟或宏碟的片
      子，因我們公司沒有與這兩家公司接觸，：：是我公司的訂單（即提單）沒有
      錯，但是訂單上面沒有任何負責人的簽名，沒有負責人的簽名貨根本沒辦法出
      去等詞（見本院九十年八月二日訊問筆錄）；另證人即宏大公司之總經理丙○
      ○亦於本院證稱：（目前工作？）宏大公司總經理，宏大公司是代理銷售空白
      光碟，（認識被告甲○○否？）不認識，但在公司看過他一次，印象中他與我
      公司業務戊○○有一次交易，（交易內容？）被告跟我們買空白ＣＤ，可能是
      跟我們買國碩的光碟，（被告與你們交易的是否為證物八《即提單所示該筆交
      易》？）有可能是這一筆，（這批出口至美國之光碟是哪家廠商製造的？）應
      該是國碩的，（提示仿冒光碟，有無代理出口過？）沒有，我猜這光碟片應該
      是宏碟製造的，我們公司與宏碟沒有往來，（有無可能被告委託你們，你們再
      去跟宏碟訂貨？）不可能，我們都是公司現有的貨賣給客戶，不會應客戶要求
      去訂製光碟片，如果這樣的話，被告直接去找宏碟訂貨就好了（見本院九十一
      年四月二十四日訊問筆錄）等詞。由上開證人證述內容可知，被告雖有向宏大
      公司訂購光碟，但宏大公司是以公司現有之光碟售予被告，並未應被告之要求
      代訂製本件仿冒之光碟，且宏大光司亦未與製造本件仿冒光碟之宏碟公司有生
      意上之往來。
（二）另證人即宏碟公司之責人丁○○於本院證稱：根據我公司之交易紀錄，我們跟
      宏大、亞碟、甲○○都沒有交易紀錄，：：我們打電話去宏大，宏大的總經理
      也說沒有跟我們有交易等語（見本院九十一年二月二十七日訊問筆錄），所為
      證述內容，與證人丙○○、戊○○所述一致，顯見宏大公司與宏碟公司間確無
      生意之往來。自訴人雖一再請求鑑定本件仿冒光碟是否為宏碟公司製造，惟由
      上開證人證詞，既已可認定自訴人所謂本件仿冒光碟係被告向宏大公司訂購，
      宏大公司再向宏碟公司訂製之事實並不足採，則縱藉由鑑定結果可得知本件仿
      冒光碟片係由宏碟公司所製造，然該鑑定結果亦不足資為證明自訴人認被告涉
      違反著作權罪嫌之證據，故本院認並無鑑定之必要，附此敘明。
五、綜上所述可知，自訴人之自訴被告犯罪之事實，均屬無據，顯難採信，此外，復
    查無其他積極證據足認被告確有違反著作權法之犯行，揆諸前揭規定、說明，自
    應諭知被告無罪之判決。
據上論斷，依刑事訴訟法第三百四十三條、第三百零一條第一項之規定，判決如主文
。
中      華      民      國      九十一    年    六      月      七      日
                                    臺灣新竹地方法院刑事第二庭
                                        法  官   魏  瑞  紅
右正本證明與原本無異。
如不服本判決，應於判決送達後十日內向本院提出上訴狀( 應附繕本 )，上訴於
臺灣高等法院。
                                        書記官   陳  凰  榆
中      華      民      國      九十一    年    六      月     十二     日
